台灣雲林地方法院刑事判決　　　　　　　　　　　　 九十年度交易字第二九四號
　　公 訴 人　台灣雲林地方法院檢察署檢察官
　　被　　告　戊○○
　　　　　　　丙○○
右列被告因過失傷害案件，經檢察官提起公訴（九十年度偵字第四五四五號），本院
判決如左︰
    主  文
戊○○因過失傷害人，累犯，處拘役伍拾日，如易科罰金以參佰元折算壹日。
丙○○因過失傷害人，處拘役肆拾日，如易科罰金以參佰元折算壹日。
    事  實
一、戊○○於民國（下同）九十年七月二日上午九時三十五分許，駕駛車牌號碼Ｈ７
    －７６２０號自用小客車，搭載其妻陳俞君，沿雲林縣土庫鎮○○路，由西往東
    方向行駛，途經同路與光明路、長榮街交岔路口處，理應注意車輛行駛時，駕駛
    人應注意車前狀況，隨時採取必要之安全措施；及閃光紅燈號誌表示「停車再開
    」，車輛應減速接近，先停止於交岔路口前，讓幹線道車優先通行後認為安全時
    ，方得續行。而依當時天候晴、日間有自然光線、路面狀態乾燥、路面狀況無缺
    陷、道路無障礙物、視距良好等情形，又無不能注意之情事，竟疏於注意，於前
    揭交岔路口前遇有閃光紅燈，未停車再開並注意車前狀況，貿然前進。適有丙○○駕駛車牌號碼ＯＥ－１５９８號自用小客車，搭載其妻甲○，沿光明路由北往
    南方向行駛，恰行經該交岔路口，亦疏於注意閃光黃燈表示「警告」，車輛應減
    速接近，注意安全，小心通過，二人因各有上開疏失，而於上開交岔路口，由戊○○所駕車輛左前車頭與丙○○坐車右前側發生碰撞，丙○○所駕駛之車輛因此
    撞擊而失控轉向，撞及當時在長榮街口處，騎乘ＵＡＷ－８９２號機車搭載孫女
    李宛淇之乙○○○之人車，因此番連環車禍，分別導致戊○○受有頭部擦傷；丙○○受有頸部挫傷之傷害；甲○受有胸部鈍傷、右肘、右手挫傷、左踝挫傷等傷
    害；乙○○○受有左足掌掌骨骨折、左足掌皮膚缺損等傷害；李宛淇受有頭部外
    傷、臉部擦傷二×一公分、胸部鈍挫傷、左足踝擦傷三×三公分等傷害（李宛淇
    受傷部分未據法定代理人合法提出告訴）。
二、案經被害人戊○○對丙○○提出告訴，丙○○、甲○二人對戊○○提出告訴，乙○○○對戊○○、丙○○二人提出告訴，由雲林縣警察局虎尾分局報請台灣雲林
    地方法院檢察署檢察官偵查起訴。
    理  由
一、被告二人對於在上述時地駕車發生車禍，致被告二人、甲○、乙○○○、李宛淇
    受有右述的傷害，均予承認，且有道路交通事故調查報告表、丙○○、甲○、乙○○○、李宛淇之診斷證明書各一件在卷可證，而戊○○頭部擦傷，雖未經驗傷
    ，惟為被告丙○○所不否認，也可以認定。然而，被告戊○○辯稱「閃紅燈我有
    停再開，丙○○的車速很快，直接撞到我的左前方。」「我有讓他先走，他的車
    速很快，我的車剛起步。」被告丙○○辯稱「我平時開車很慢，看到黃燈時就停
    下來，是他的車速很快撞我的。」經查：
    (一)駕駛人應注意車前狀況，並隨時採取必要之安全措施及閃光紅燈表示「停車再
      開」，車輛應減速接近，先停止於交岔路口前，讓幹線道車優先通行後認為安
      全時，方得續行。又閃光黃燈表示「警告」，車輛應減速接近，注意安全，小
      心通過。道路交通安全規則第九十四條第三項、道路交通標誌標線號誌設置規
      則第二百十一條第一款、第二款分別定有明文。
    (二)依道路交通事故調查報告表之記載，當時天候晴、日間有自然光線、路面狀態
      乾燥、路面狀況無缺陷、道路無障礙物、視距良好，沒有不能注意之情事。
    (三)依道路交通事故調查報告表所示，該處限速每小時四十公里，而丙○○之行駛
      方向為閃光黃燈。而丙○○於警訊時坦承自己之車速大約四十至五十公里，顯
      然是超速行駛。
    (四)又，本案被告二人、檢察官均同意證人審判外的陳述得為證據，在此先行說明
      。而依道路交通事故調查報告表所示，戊○○之行駛方向為閃光紅燈。戊○○
      固然於警訊時供稱「當時我車速約十公里左右」，惟乙○○○於警訊時供稱「
      我當時行至路口欲左轉至成功路而停車於長榮街等候轉彎而被對向由鎮公所旁
      自小客Ｈ７－７６２０號，我看見他開很快而撞到光明路ＯＥ－１５９８號白
      色自小客，才來撞到我，我當時車上載著一名幼兒我孫女李宛淇」乙○○○與
      被告二人均不認識，應無故意偏袒丙○○，而刻意指摘戊○○之必要；本院因
      此認為，戊○○並未在該閃光紅燈路口停車，亦未讓丙○○的幹線道車先行。
    (五)台灣省嘉雲區車輛行車事故鑑定委員會鑑定結果，認為「戊○○駕駛自小客車
      ，行經閃光紅燈號誌交岔路口，支線道車未暫停讓幹線道車先行，為肇事主因
      。丙○○駕駛自小客車，行經閃光黃燈號誌交岔路口，未減速反超速行駛，為
      肇事次因。」有該會嘉鑑字第九０一０四六號鑑定意見書影本一件在卷可稽。
      而據上所述，此一鑑定意見當可被本院接受。
    (六)被告戊○○與丙○○二人駕車發生碰撞，繼而撞及ＵＡＷ—八九二號機車，分
      別導致兩部汽車之駕駛丙○○、戊○○、乘客甲○、機車駕駛乙○○○、乘客
      李宛淇受傷，是被告戊○○、丙○○二人過失駕駛之行為，核與丙○○、戊○○、甲○、乙○○○、李宛淇等人之受傷結果間，具有相當因果關係，應該可
      以認定。
二、(一)核被告二人所為，均係犯刑法第二百八十四條第一項之因過失傷害人罪。(二)被
    告戊○○以一過失行為致丙○○、甲○、乙○○○三人受傷，觸犯三過失傷害人
    罪，為想像競合犯，應依刑法第五十五條之規定，論以一過失傷害人罪。被告丙○○以一過失行為致戊○○、乙○○○三人受傷，觸犯二過失傷害人罪，為想像
    競合犯，應依刑法第五十五條之規定，論以一過失傷害人罪。(三)查被告戊○○曾
    因違反槍砲彈藥刀械管制條例案件，經法院判處有期徒刑一年，於八十七年六月
    十七日執行完畢，有卷附被告全國前案紀錄表一件在卷可稽，其於五年內再犯本
    件有期徒刑以上之罪，為累犯，應依法加重其刑。(四)本院本案為過失犯罪，其反
    社會性、犯罪意識不明顯，是以，本案的重點在於民事賠償，而不是刑事處罰，
    給予重懲之結果，也可能反而削弱被告的賠償能力，本院因而認為，分別處被告
    戊○○拘役五十日、丙○○拘役四十日，並均諭知易科罰金之折算標準，應該已
    足以督促其往後駕車小心。至於被害人的損害填補，則得另循民事訴訟之途徑求
    償。
三、據上論斷，應依刑事訴訟法第二百九十九條第一項前段，刑法第二百八十四條第
    一項、第五十五條、第四十一條第一項前段，罰金罰鍰提高標準條例第一條前段
    、第二條，判決如主文。
本案經檢察官丁○○偵查起訴，並親自到庭執行職務。
中      華      民      國      九十一  年      十二    月      十六    日
                                      台灣雲林地方法院刑事第一庭
                                              法  官  林  輝  煌
右正本證明與原本無異。
如不服本判決，應於送達後十日內向本院提出上訴狀（須附繕本），上訴於台灣高等
法院台南分院。
告訴人或被害人對於本判決如有不服，而請求檢察官上訴者，其上訴期間之計算以檢
察官收受判決正本之日期為準。
                                              書記官  陳  美  華
中      華      民      國      九十一  年      十二    月      十六    日
附錄本案論罪科刑法條全文：
中華民國刑法
第二百八十四條
  因過失傷害人者，處六月以下有期徒刑、拘役或五百元以下罰金，致重傷者，處一
  年以下有期徒刑、拘役或五百元以下罰金。
  從事業務之人，因業務上之過失傷害人者，處一年以下有期徒刑、拘役或一千元以
  下罰金，致重傷者，處三年以下有期徒刑、拘役或二千元以下罰金。
